臺灣桃園地方法院刑事判決　　　　　　　96年度易字第1376號
公　訴　人　臺灣桃園地方法院檢察署檢察官
被　　　告　甲○○原名古科呈.
　　　　　　　　　　（
上列被告因竊盜案件，經檢察官提起公訴（96年度偵字第19264
、19301 、20329 、22326 號），嗣經本院裁定改依簡式審判程
序，判決如下︰
    主  文
甲○○攜帶兇器竊盜，未遂，累犯，處有期徒刑伍月，扣案之箝
子壹支、螺絲起子壹支、美工刀壹支、刀片參片，均沒收；又竊
盜，累犯，處有期徒刑肆月；又竊盜，累犯，處有期徒刑伍月；
又共同攜帶兇器竊盜，累犯，處有期徒刑捌月。應執行有期徒刑
壹年陸月，扣案之箝子壹支、螺絲起子壹支、美工刀壹支、刀片
參片，均沒收。
    事  實
一、甲○○前於民國93年間因違反毒品危害防制條例及竊盜案件
    ，經本院分別判處有期徒刑6 月、3 月確定，上開2 罪嗣經
    裁定應執行有期徒刑8 月確定，甫於94年2 月22日縮刑假釋
    期滿執行完畢。猶不知悔改，又分別意圖為自己不法之所有
    ，為下列竊盜行為：
  (一)於96年8 月1 日上午11時許，甲○○持其所有客觀上可供兇
    器使用之箝子、螺絲起子、美工刀各1 支、刀片3 片，至桃
    園縣中壢市○○路109 號「鴻源科技股份有限公司」廠房內
    （所涉侵入他人建築物部分，未據告訴、起訴），著手竊取
    廠房內之銅製電線，旋為該廠房警衛丙○○發覺並報警處理
    ，經警趕抵現場當場查獲甲○○而未遂，並扣得上開箝子、
    螺絲起子、美工刀各1 支、刀片3 片等物。
  (二)於96年8 月3 日中午12時許，甲○○在桃園縣中壢市○○路
    ○ 段8 號前，見乙○○所有停放於該處之車牌號碼IPQ-257
    號重型機車尚插有機車鑰匙，認有機可乘，遂直接以該鑰匙
    發動機車竊取之，得手後供己代步之用。嗣於同年8 月4 日
    下午3 時30分許，甲○○騎乘上開竊得之機車，至桃園縣中
    壢市○○路、元化路口，為行經該處之巡邏員警趙明輝發覺
    其行跡可疑遂上前盤查，甲○○見狀旋棄車逃逸，經員警自
    後追趕逮獲甲○○，甲○○始坦認機車係竊取而來，當場並
    扣得甲○○竊取該機車所用之機車鑰匙1 支，而查悉該情。
  (三)於96年8 月29日凌晨1 時30分許，甲○○至桃園縣中壢市○
    ○路302 巷，見輝陽企業股份有限公司所有交由歐竣銨使用
    之車牌號碼B8-2608 號自小貨車停在該處未上鎖，認有機可
    乘，遂直接打開車門進入車內，並持車內之鑰匙1支 發動該
    車竊取得手。同日（8 月29日）上午6 時許，甲○○將上開
    竊得之自小貨車駛至桃園縣中壢市○○路公九公園停車場停
    放，甲○○並在車內休息，適為巡邏至該處之員警認其形跡
    可疑上前盤查，經甲○○供述該車係竊取而來，當場並扣得
    甲○○用以竊取該車所用之鑰匙1 支，始查獲上情。
  (四)於96年8 月31日上午9 時許，甲○○復與陳志鵬（由檢察官
    另行簽分偵辦）基於犯意聯絡，至桃園縣中壢市○○○路、
    新明路口之新明陸橋上，由陳志鵬持甲○○向附近不知情之
    大眾資源回收廠負責人蔣火枝借得之可供兇器使用之鐵鎚、
    鑿子、螺絲起子各1 支，撬開竊取桃園縣中壢市公所所有設
    置於陸橋樓梯上之防滑銅條29條（價值新臺幣2 萬元），甲
    ○○則負責把風並將竊得之防滑銅條置於塑膠袋內得手，惟
    旋為陳文欽、丁政豪警員據報趕抵現場查獲甲○○，並扣得
    渠等用以竊取防滑銅條所用之鐵鎚、鑿子、螺絲起子各1 支
    ，陳志鵬則趁隙逃逸。
二、案經桃園縣政府警察局中壢分局報告臺灣桃園地方法院檢察
    署檢察官偵查起訴。
    理  由
一、按刑事訴訟法第273 條之1 第1 項規定除被告所犯為死刑、
    無期徒刑、最輕本刑為3 年以上有期徒刑之罪、或高等法院
    管轄第一審案件者外，於審判期日前之程序進行中，被告先
    就被訴事實為有罪之陳述時，審判長得告知被告簡式審判程
    序之旨，並聽取當事人、代理人、辯護人及輔佐人之意見後
    ，裁定進行簡式審判程序。經查，本件被告甲○○被訴竊盜
    一案，為前開不得進行簡式審判程序以外之案件，且被告於
    本院行準備程序時就被訴事實為有罪之陳述，本院告知被告
    簡式審判程序之旨，並聽取被告之意見後，爰依刑事訴訟法
    第273 條之1 第1 項之規定，當庭裁定改依簡式審判程序進
    行審判，合先敘明。
二、前揭事實，業據被告甲○○於本院審理時坦認不諱，並經證
    人丙○○、乙○○、趙明輝、丁○○、戊○○、蔣火枝、丁
    政豪、陳文欽分別於警詢及偵查時證述甚詳，復有贓物認領
    保管單4 份、現場查獲贓證物照片19張、車輛竊盜車牌失竊
    資料個別查詢報表－查詢車輛認可資料1 份、車籍查詢基本
    資料詳細畫面1 份、桃園縣政府警察局中壢分局興國派出所
    扣押筆錄及扣押物品目錄表各1 份附卷可稽，及如事實欄所
    載之物扣案足佐，堪認被告前揭不利於己之自白與事實相符
    ，值堪信實。事證明確，被告犯行已堪認定，應依法論科。
三、按被告甲○○於犯罪事實(一)、(四)竊盜犯行所分別攜帶之箝子
    、螺絲起子、美工刀、刀片、鐵鎚、鑿子、螺絲起子，均屬
    鐵製材質，型尖而質硬，有卷附照片可稽，客觀上均足以對
    人之生命、身體構成威脅，均屬兇器至明。是核被告甲○○
    就犯罪事實(一)所為，係犯刑法第321 條第2 項、第1 項第3
    款攜帶兇器竊盜未遂罪（起訴書誤載為第321 條第3 項，應
    予更正）；就犯罪事實(二)、(三)所為，均係犯刑法第320 條第
    1 項竊盜罪；就犯罪事實(四)所為，係犯刑法第321 條第1 項
　  第3 款攜帶兇器竊盜罪。被告就犯罪事實(四)之竊盜犯行與陳
    志鵬間，有犯意聯絡及行為分擔，俱為共同正犯。被告已著
    手於犯罪事實(一)竊盜行為之實施，而未至竊取他人動產結果
    ，為未遂犯，爰依刑法第25條第2 項規定減輕其刑。又其所
    犯上開4 次竊盜犯行，犯意各別，應分論併罰。查被告有如
    事實欄所載之犯罪前科紀錄及執行情形，有卷附臺灣高等法
    院被告前案紀錄表可按，其受有期徒刑之執行完畢後，5 年
    以內故意再犯本件有期徒刑以上之罪，為累犯，應依刑法第
    47條第1 項規定加重其刑，並就犯罪事實(一)竊盜犯行部分先
    加而後減之。爰審酌被告正值壯年，不思以正當方法賺取所
    需，竊盜他人財物，危害社會秩序，所生危害非屬輕微，暨
    犯罪之動機、目的、手段、犯罪所得、併其品行、生活狀況
    、智識程度、犯罪後坦承犯行之態度等一切情狀，分別量處
    如主文所示之刑，並定應執行之刑。至公訴人雖以被告正值
    壯年，不思正途謀生，屢竊取他人財物，顯有犯竊盜罪之習
    慣，對社會治安所生危害非輕，聲請依竊盜犯贓物犯保安處
    分條例第3 條第1 項第1 款規定對被告併予諭知強制工作，
    然查被告甲○○於本案發生前雖曾於93年間因竊盜及毒品危
    害防制條例案件，經本院分別判處有期徒刑6 月、3 月確定
    ，上開2 罪並於94年2 月22日縮刑假釋期滿執行完畢，俱有
    臺灣高等法院被告前案紀錄表在卷可考，但觀諸被告上開所
    犯竊盜案件，距離本案發生時已相隔3 年之久，尚難因此即
    認被告為習於實施竊盜之人，另所犯施用毒品犯行係屬自戕
    行為，並未積極侵害他人，尚難謂被告積習已深，顯有犯罪
    之習慣，且被告於本件所犯竊盜犯行於警詢及偵查時即分別
    供明犯行，配合警方辦案，嗣於本院審理時亦供承全數犯行
    ，態度堪稱良好，如確能改過向善，當給予自新之機會，故
    本院認尚無依竊盜犯贓物犯保安處分條例第3 條第1 項第1
    款或刑法第90條第1 項規定宣告強制工作之必要。又本院經
    依刑法第57條規定所列各事項為前述各情狀綜合審認而認被
    告量處如主文所示之刑為適當，公訴人建請量處有期徒刑2
    年，亦非允洽，均併此敘明。
四、扣案之箝子、螺絲起子、美工刀各1 支、刀片3 片，係供被
    告甲○○犯犯罪事實(一)竊盜犯行所用之物，且為被告所有，
    業據被告供陳甚明，爰依刑法第38條第1 項第2 款規定於被
    告所犯該項罪名項下併予宣告沒收。至扣案之鑰匙2 支、鐵
    鎚、鑿子、螺絲起子各1 支，雖係分別供被告犯犯罪事實(二)
    、(三)、(四)竊盜犯行所用之物，惟均非屬被告或共犯陳志鵬所
    有，亦據被告供述在卷，又被告與共犯陳志鵬犯犯罪事實(四)
    竊盜犯行所用之塑膠袋1 只，並未扣案，且查無證據證明現
    仍存在，上開物品又非違禁物，爰不予宣告沒收，末此敘明
    。
據上論斷，應依刑事訴訟法第273 條之1 第1 項、第299 條第1
項前段，刑法第321 條第1 項第3 款、第2 項、第320 條第1 項
、第28條、第25條、第47條第1 項、第38條第1 項第2 款、第51
條第5 款，刑法施行法第1 條之1 第1 項、第2 項前段，判決如
主文。
本案經檢察官蔡宜均到庭執行職務。
中　　華　　民　　國　　96　　年　　12　　月　　21　　日
                      刑事第七庭法  官  林惠霞
上正本證明與原本無異。
如不服本判決，應於判決送達後10日內，向本院提出上訴狀。
                                書記官  陳恩如
中　　華　　民　　國　　96　　年　　12　　月　　24　　日
附錄本案論罪科刑法條：
刑法第320條第1項
  意圖為自己或第三人不法之所有，而竊取他人之動產者，為竊
盜罪，處5 年以下有期徒刑、拘役或5 百元以下罰金。
刑法第321條第1項第3款：
  犯竊盜罪而有左列情形之一者，處6 月以上、5 年以下有期徒
刑：
三  攜帶兇器而犯之者。
  前項之未遂犯罰之。
